【裁判字號】    90,台上,7466
【裁判日期】    901206
【裁判案由】    準強盜等罪
【裁判全文】
最高法院刑事判決                                九十年度台上字第七四六六號
    上  訴  人  乙○○
    選任辯護人  洪維煌律師
    上  訴  人  甲○○
右上訴人等因準強盜等罪案件，不服台灣高等法院中華民國九十年九月二十六日第二
審判決（九十年度上訴字第二一五二號，起訴案號：台灣台北地方法院檢察署八十九
年度偵字第七○三六號），提起上訴，本院判決如左：
    主  文
上訴駁回。
    理  由
一上訴人乙○○部分：
按刑事訴訟法第三百七十七條規定，上訴於第三審法院，非以判決違背法令為理由，
不得為之，是當事人提起第三審上訴，應以原判決違背法令為理由，係屬法定要件。
如果上訴理由狀並未依據卷內訴訟資料，具體指摘原判決不適用何種法則或如何適用
不當，或所指原判決之違法情事，顯與法律規定得為第三審上訴理由之違法情形不相
適合時，均應認其上訴為違背法律上之程式，予以駁回。本件原判決撤銷第一審不當
之判決，改判論處上訴人乙○○共同意圖為自己不法之所有，結夥三人以上攜帶兇器
搶奪他人之動產罪刑，已詳敘所憑之證據及認定之理由，從形式上觀察，並無違背法
令之處。而證據之取捨及事實之認定，為事實審法院之職權，茍其判斷無違經驗法則
或論理法則，即不能任意指為違法。原判決依憑被害人鄧麗香之指訴，上訴人乙○○
、甲○○與共犯范姜鴻朋（業據原審判處罪刑確定）情節相符之供述，以及扣案之玩
具瓦斯槍、卷附臨檢紀錄表、照片及其他證據調查之結果，本於審理所得心證，認上
訴人乙○○確有提供作案用之汽車及玩具瓦斯槍，並分擔實施現場把風之行為，已詳
敘其取捨證據之心證理由，核與經驗法則、論理法則均無違背，亦無所指理由不備之
違法情形存在。又攜帶兇器搶奪罪，祇須行搶時攜帶具有危險性之兇器為已足，原非
以使用為必要，乃因行為人攜帶兇器有行兇之可能，客觀上具有危險性，至其主觀上
有無持以行兇之意思，並非所問。上訴人乙○○與甲○○、范姜鴻朋行搶時，攜帶對
人之身體、生命足生危險，客觀上可供兇器用之玩具瓦斯槍，既為原判決所確認之事
實，原判決因而論以攜帶兇器之加重搶奪罪行，即無不合。上訴意旨，並未依據卷內
資料具體指摘原判決如何違背法令，徒執陳詞，而為事實之爭辯，並對原審採證認事
之職權行使，任意爭執，難謂已符合首揭法定上訴要件，其上訴違背法律上之程式，
應予駁回。
二上訴人甲○○部分：
查第三審上訴書狀，應敘述上訴之理由，其未敘述者，得於提起上訴後十日內補提理
由書於原審法院，已逾上述期間，而於第三審法院未判決前仍未提出上訴理由書狀者
，第三審法院應以判決駁回之，刑事訴訟法第三百八十二條第一項、第三百九十五條
後段規定甚明。本件上訴人甲○○因加重準強盜案件，不服原審判決，於民國九十年
十月十七日提起上訴，並未敘述理由，迄今逾期已久，於本院未判決前仍未提出，依
上開規定其上訴自非合法，應予駁回。
據上論結，應依刑事訴訟法第三百九十五條，判決如主文。
中      華      民      國     九十     年     十二     月      六      日
                              最高法院刑事第六庭
                                  審判長法官  謝  家  鶴
                                        法官  洪  文  章
                                        法官  花  滿  堂
                                        法官  陳  世  淙
                                        法官  洪  佳  濱
      右正本證明與原本無異
                                              書  記  官
中      華      民      國     九十     年     十二     月    二十五    日


司法院資訊處製作；財團法人民間司法改革基金會備份。
